臺灣板橋地方法院刑事判決　　　　　　 100年度易字第1461號
公　訴　人　臺灣板橋地方法院檢察署檢察官
被　　　告　李韋春
上列被告因竊盜案件，經檢察官提起公訴（100年度偵字第4699
號），被告於準備程序進行中就被訴事實為有罪之陳述，經告知
簡式審判程序之旨，並聽取當事人之意見後，本院裁定進行簡式
審判程序，判決如下：
    主  文
李韋春踰越牆垣竊盜，累犯，處有期徒刑捌月；又踰越牆垣竊盜
，累犯，處有期徒刑捌月。應執行有期徒刑壹年貳月。
    事  實
一、李韋春於民國94年間，因違反洗錢防制法案件，經本院以95
    年度易字第222 號刑事判決判處有期徒刑4 月確定；因施用
    第一、二級毒品案件，經本院以94年度訴字第2829號刑事判
    決分別判處有期徒刑7 月、3 月，並定其應執行刑為有期徒
    刑9 月確定；因施用第一、二級毒品案件，經本院以95年度
    訴字第2266號刑事判決分別判處有期徒刑8 月、3 月，並定
    其應執行刑為有期徒刑9 月確定，上揭3 案件所示之罪，於
    95年6 月12日入監執行，再經減刑後，於96年6 月21日假釋
    出監，假釋期間付保護管束，期間至96年10月10日期滿，因
    假釋未經撤銷而視為執行完畢。又因施用第二級毒品案件，
    經本院以97年度簡字第4816號刑事簡易判決判處有期徒刑4
    月確定；因施用第二級毒品案件，經本院以97年度簡字第54
    64號刑事簡易判決判處有期徒刑5 月確定，上揭2 案件經本
    院以97年度聲字第4659號裁定應執行有期徒刑8 月確定，於
    98年5 月3 日縮刑期滿執行完畢出監（於本案構成累犯）。
    詎仍不知悔改，意圖為自己不法所有，於99年12月2 日23時
    許，以踰越整地時所遺留於牆垣上之孔洞之方式，侵入址設
    新北市○○區○○路125 之1 號之城林資源回收場，徒手竊
    取李燈照所有之銅線1 批（價值新臺幣【下同】100,000 元
    ），得手後變賣予不知情之資源收回場，所得花用殆盡。復
    意圖為自己不法所有，於同年月4 日23時許，以同一方式侵
    入城林資源回收場，徒手竊取廖寶雲所有之銅線1 批（價值
    100,000 元），得手後變賣予不知情之資源回收場，所得花
    用殆盡。嗣經警調閱案發現場監視器錄影畫面而查悉上情。
二、案經新北市政府警察局土城分局移送臺灣板橋地方法院檢察
    署檢察官偵查起訴。
    理  由
一、本案被告李韋春所犯並非死刑、無期徒刑、最輕本刑為三年
    以上有期徒刑之罪或高等法院管轄第一審案件，而其於準備
    程序進行中，先就被訴事實均為有罪之陳述，經法官告知簡
    式審判程序之旨，並聽取公訴人及被告之意見後，本院認適
    宜改依簡式審判程序進行，爰依刑事訴訟法第273 條之1 第
    1 項、第284 條之1 規定，由本院改進行簡式審判程序，合
    先敘明。
二、上揭犯罪事實，業據被告李韋春於本院審理時坦承不諱，核
    與證人即被害人李燈照、廖寶雲於警詢中之證言相符，並有
    案發現場監視器翻拍照片9 張附卷可參，足認被告上揭自白
    與事實相符，堪予採信。本件事證明確，被告犯行洵堪認定
    ，應予依法論科。
三、查被告行為後，刑法第321 條第1 項業於100 年1 月26日修
    正公布，並於同年1 月28日施行。關於刑法變更後之新舊法
    律適用問題，應依刑法第2 條第1 項「行為後法律有變更者
    ，適用行為時之法律。但行為後之法律有利於行為人者，適
    用最有利於行為人之法律」規定。又刑法第321 條第1 項第
    1 款之構成要件，修正前之規定為: 「於夜間侵入住宅或有
    人居住之建築物、船艦，或隱匿其內而犯之者。」，修正後
    之規定為：「侵入住宅或有人居住之建築物、船艦或隱匿其
    內而犯之者。」，惟同條款之法定刑由「6 月以上5 年以下
    有期徒刑」，修正為「6 月以上5 年以下有期徒刑，得併科
    新臺幣10萬元以下罰金」。依此，本件被告所涉上揭2 次竊
    盜犯行，依修正前之規定，僅於夜間侵入住宅或有人居住之
    建築物、船艦或隱匿而竊盜者，始構成該條項之加重竊盜罪
    ，但依修正後之規定，則不論其為日間或夜間，均應構成本
    條項之加重竊盜罪，再修正前之法定刑為「6 月以上5 年以
    下有期徒刑」，而修正後之法定刑則為「6 月以上5 年以下
    有期徒刑，得併科新臺幣10萬元以下罰金」，比較新、舊法
    之結果，行為後之法律並未較有利於被告，揆諸上揭刑法第
    2 條第1 項前段之規定，均應依修正前之刑法第321 條第1
    項之規定論處。
四、核被告所為，均係犯修正前刑法第321 條第1 項第2 款踰越
    牆垣竊盜罪。被告所犯上揭2 件加重竊盜罪間，犯意各別，
    罪名互殊，應予分論併罰。被告有如事實欄所示之犯罪科刑
    及執行情形，有臺灣高等法院被告前案紀錄表在卷可稽，其
    於上開有期徒刑執行完畢後5 年內，故意再犯本件有期徒刑
    以上之上揭2 罪，均為累犯，應依刑法第47條第1 項之規定
    ，加重其刑。爰審酌被告前有多次前科，素行非佳，有臺灣
    高等法院被告前案紀錄表在卷可參，其正值壯年，竟不思循
    正當途徑賺取財物，而為上揭2 次竊盜犯行，應行為應予非
    難，惟念其於犯後坦承犯行，態度尚佳，並兼衡其犯罪動機
    、目的、手段、所竊取之財物價值及尚未與被害人達成和解
    等一切情狀，分別量處如主文所示之刑，並定應執行刑，以
    資懲儆。
據上論斷，應依刑事訴訟法第273 條之1 第1 項、第299 條第1
項前段，刑法第2 條第1 項前段、第47條第1 項、第51條第5 款
，修正前刑法第321 條第1 項第2 款，判決如主文。
本案經檢察官李美金到庭執行職務。
中    華    民    國   100    年    6     月    13    日
                  刑事第十二庭  法  官  張誌洋
以上正本證明與原本無異
如不服本判決應於送達後10日內向本院提出上訴狀
                                書記官  張桐嘉
中    華    民    國   100    年    6     月    14    日
附錄本案論罪科刑法條全文：
中華民國刑法(94.02.02)第321條
（加重竊盜罪）
犯竊盜罪而有左列情形之一者，處 6 月以上、 5 年以下有期徒
刑：
一  於夜間侵入住宅或有人居住之建築物、船艦或隱匿其內而犯
    之者。
二  毀越門扇、牆垣或其他安全設備而犯之者。
三  攜帶兇器而犯之者。
四  結夥三人以上而犯之者。
五  乘火災、水災或其他災害之際而犯之者。
六  在車站或埠頭而犯之者。
前項之未遂犯罰之。